臺灣臺南地方法院刑事判決　　　　　　　　　　　　　九十一年度易字第六四一號
　　公　訴　人　臺灣台南地方法院檢察署檢察官
　　被　　　告　甲○○
　　選任辯護人　曾柏嵩
右列被告因違反自來水法案件，經檢察官提起公訴（九十一年度偵字第一０三九號）
，本院判決如左：
    主  文
甲○○共同連續未經自來水事業許可，在自來水事業供水管線上取水，處有期徒刑捌
月，緩刑參年。
    事  實
一、甲○○為台南市○○○路○段五五一號香里蘭賓館（以下簡稱系爭賓館）之負責
    人，與不詳姓名之成年男子共同基於意圖為自己不法所有之概括犯意，未經自來
    水事業台灣省自來水事業股份有限公司（以下簡稱台灣省自來水公司）許可，自
    民國八十五年十月份某日起，指使該不詳姓名者，將該賓館正式水錶旁路面挖開
    ，於台灣省自來水公司已廢止之供水地下幹管上，私接水管取水至該賓館地下室
    ，再以塑膠水管接水至該賓館地下室蓄水池，利用馬達抽水接至系爭賓館各樓層
    使用，迄九十年十二月二十日下午四時許，為台灣省自來水公司第六區管理處東
    北服務所業務員庚○○會同該處人員開挖路面，始知上情。
二、案經台南市警察局第一分局報告台灣台南地方法院檢察署檢察官偵查起訴。
    理  由
一、訊據被告甲○○矢口否認有何竊水犯行，辯稱：系爭賓館係伊於七十九年間自行
    興建完成，水電部分則外包給王福（已於八十二年十月間死亡），連工帶料施
    工，完工後開始經營賓館業務，每月均繳新台幣（以下同）數千元之水費，伊完
    全不知賓館有於自來水公司已廢止之供水地下幹管上私接水管，引水至賓館使用
    之情形云云。經查：
（一）系爭賓館確有於台灣省自來水公司已廢止之供水地下幹管上私接水管至賓館地
      下室，並以塑膠水管接水至賓館地下室蓄水池，利用馬達抽水接至賓館各樓層
      使用之情形，業據證人即台灣省自來水公司第六區管理處東北服務所人員庚○○、己○○、丙○○、戊○○於本院調查時證述明確（詳本院九十一年七月八
      日訊問筆錄），並有證人庚○○、戊○○等人所繪製之現場私接水管圖二紙在
      卷可憑，復有現場照片九幀、私接管線示意圖一紙附警卷、偵查卷可稽，系爭
      賓館自台灣省自來水公司已廢止之供水地下幹管上私接水管使用之事實，應堪
      認定。
（二）次查，證人即在系爭賓館任職主任約十年之丁○○，其到庭證稱：「（問：香
      里蘭賓館有無私接水管的情形？）有，他（即被告）自己說私接水管，用水不
      用錢。他之前是作營造的」等語（詳本院九十一年十月二十三日審判筆錄），
      從而，系爭賓館私接台灣省自來水公司已廢止之供水地下幹管取水使用係被告
      所為，亦可認定。雖被告供稱：伊與丁○○夫婦有金錢上之糾紛，丁○○所述
      不實等語（詳本院九十一年八月二十九日訊問筆錄及前開審判筆錄），然系爭
      賓館地下室確有於台灣省自來水公司已廢止之供水地下幹管上私接水管使用之
      情形，已如前述，足見證人丁○○所述非虛。
（三）又查，證人乙○○到庭結證稱：「（問：照片上黃色水管是否你接的？）是」
      、「（問：該處之前有無接水管？）之前沒有水管，去年十二月三十日（嗣後
      改稱應係十一月三十日）因為祝嘉惠承租香里蘭賓館，我幫她做裝潢，地下室
      牆壁上有突出一點塑膠管（即警卷照片三黃色塑膠管之上方接頭處），當時有
      用蓋子蓋住，漏水很嚴重，我就用黃色塑膠水管將洞口堵住，用鐵絲捆起來，
      照片三紅色開關附近有一條水管被截斷，我就用水管接起來，當時地下室積水
      很高，情況危急」等語（詳本院九十一年八月十二日訊問筆錄），其又證稱：
      「我要接之前，地下室的牆壁上有水管的接頭，是以塞子塞住，水由塞子旁邊
      的縫隙流出，流得很厲害，地下室積水很多，我就把這兩個水管連接起來，就
      沒有再漏水」等語（詳本院九十一年十月二十三日審判筆錄），則警卷照片編
      號三黃色塑膠管上方接頭處應係造成系爭賓館地下室積水之理由無訛。而證人
      庚○○復於本院作證稱：「被告將舊水管引接到地下室黃色塑膠管（即警卷照
      片編號三）」等語（詳本院九十一年七月八日訊問筆錄），綜合上開證人所述
      ，足見警卷照片編號三黃色塑膠管所接引之自來水應係自台灣省自來水公司已
      廢止之供水地下幹管上接引而來。復據證人丁○○證稱：「我在那裡工作，地
      下室從沒有積水的情形，地下室不曾積水，如果有積水，我一定會通知甲○○
      」等語（詳本院前開審判筆錄），此核與被告甲○○所述情形相符，倘被告於
      將系爭賓館頂讓予案外人祝嘉惠前確未於系爭賓館地下室以塑膠管私接台灣省
      自來水公司已廢止供水地下幹管，則系爭賓館地下室理應發生嚴重之積水情形
      ，然證人丁○○卻供稱：賓館地下室不曾發生積水之情形。據此，益證九十年
      十一月三十日以前被告經營系爭賓館時，應有以塑膠管將出水口接頭與地下室
      蓄水池水管連接之引水行為無訛。
（四）再查，系爭賓館於八十五年四月份至十月份水費，在六千四百元至七千八百元
      之間，惟自八十五年十二月份至九十年十二月份水費，三千元以上三千八百五
      十五元以下者四次，二千元以上不滿三千元者六次，一千元以上不滿二千元者
      十五次，五百元以上不滿一千元者四次，不滿一百元者二次，有台灣自來水公
      司提出系爭賓館歷年各月份繳納水費證明十三張可佐，觀諸上開水費明細，八
      十五年十二月以後水費，最多僅及同年四月至十月份水費之一半餘，最少則約
      有百分之一，兩階段水費前後相差懸殊，且因水費係二個月收費一次，被告之
      系爭賓館於八十五年十二月份之水費遽然驟減，足見被告應係於八十五年十月
      份間某日於自來水公司已廢止之供水地下幹管上私接水管，引水至賓館使用至
      為酌然。
（五）末查，被告並非對水電工程專精之人，且觀諸證人庚○○、己○○均證稱：係
      將柏油路面挖開後，始知香里蘭賓館有竊水之行為等語（詳本院九十一年七月
      八日訊問筆錄），即知上開私接水管之工程浩大，若非孰知水電之專業人士自
      無從為之，而熟知水電之專業人士若非業者指使，亦無私接水管之理。是被告
      與不詳姓名之成年男子就私接水管之行為，有犯意之聯絡及行為之分擔至明。
二、核被告甲○○所為，係違反自來水法第九十八條第一款之罪。被告與不詳姓名之
    成年男子間有犯意之聯絡及行為之分擔，均應論以共同正犯。被告先後多次違反
    自來水法之犯行，時間緊接，手法相同，而犯構成要件相同之罪名，顯係基於概
    括犯意為之，依連續犯規定以一罪論，並加重其刑。爰審酌被告之犯罪動機、目
    的、手段，竊取自來水之時間竟長達五年、嚴重影響水資源之利用及其犯罪後之
    態度等一切情狀，量處如主文所示之刑，以資懲儆。末查被告未曾受有期徒刑以
    上刑之宣告，此有台灣高等法院被告全國前案紀錄表一紙附卷可憑，其因一時思
    慮不佳，誤罹刑章，且已追繳所有積欠之水費，經此科刑教訓，當知所警惕而無
    再犯之虞，本院認為所宣告之刑，以暫不執行為適當，併予宣告緩刑三年，以勵
    自新。至扣案之黃色塑膠管一支，並非被告所有，亦非其犯本罪所用之物，爰不
    諭知沒收，附此敘明。
據上論斷，應依刑事訴訟法第二百九十九條第一項前段、自來水法第九十八條第一款
、刑法第十一條前段、第二十八條、第五十六條、第七十四條第一款，罰金罰鍰提高
標準條例第一條前段，判決如主文。
本案經檢察官林仲斌到庭執行職務。
中      華      民      國    九十一    年     十二     月      二      日
                                台灣台南地方法院刑事第二庭
                                    法  官  鄭  燕  璘
右正本證明與原本無異。
如不服本判決，應於判決送達後十日內，向本院提出上訴狀。
                                    書記官  田  富  蓉
中      華      民      國    九十一    年     十二     月      六      日
附錄本案論罪科刑法條全文：
自來水法第九十八條
有左列行為之一者為竊水，處五年以下有期徒刑、拘役或五百元以下罰金：
一  未經自來水事業許可，在自來水事業供水管線上取水者。
二  繞越所裝量水器私接水管。
三  毀損或改變量水器之構造，或用其他方法致量水器失效或不準確者。
四  未經自來水事業許可，擅自開啟消火栓取用自來水者。但因消防需要
    而開啟不在此限。
